【裁判字號】    89,易,3595
【裁判日期】    891206
【裁判案由】    毀損
【裁判全文】
臺灣臺中地方法院刑事判決                        八十九年度易字第三五九五號
    公  訴  人  臺灣臺中地方法院檢察署檢察官
    被      告  甲○○
右列被告因毀損案件，經檢察官聲請以簡易判決處刑（八十九年度偵字第一二二六號
），經本院豐原簡易庭認不應以簡易判決處刑（八十九年度豐簡字第四七二號）而移
送本院刑事庭改依通常程序審理，判決如左：
    主  文
甲○○連續損壞他人之鐵質烤漆板等物，足以生損害於他人，處拘役參拾日，如易科
罰金，以佰元折算壹日。
    事  實
一、甲○○係大揚民建設有限公司（以下簡稱大揚民公司）總經理，亦為該公司之實
    際負責人。大揚民公司與乙○○、丁○○等二十人共有座落台中縣潭子鄉○○段
    五四三之一地號土地，因大揚民公司與乙○○、丁○○等人對前開土地之使用有
    爭執，乙○○、丁○○等人竟於民國八十八年六月中旬自行在上開共有土地設置
    鐵皮圍籬。甲○○見乙○○、丁○○等人自行在上開共有土地設置鐵皮圍籬，竟
    未循合法途徑救濟，而基於毀損之概括犯意，自行先於八十八年十一月十八日上
    午，雇用不知情之工人數名，拆除乙○○、丁○○等人所搭建之前開鐵皮圍籬之
    鐵質烤漆板部分，再於約十日後之同年十一月下旬雇用不知情之工人拆除鐵製角
    架部分，足以生損害於乙○○及丁○○。
二、案經乙○○、丁○○訴由台灣台中地方法院檢察署檢察官偵查起訴。
    理  由
一、訊據被告甲○○固坦承有於上開時地雇用工人拆除鐵皮圍籬，然矢口否認有何毀
    損故意，辯稱：他是土地共有人之一，告訴人等未經過他同意即自行搭蓋前開圍
    籬，他拆除前有通知告訴人。且共有土地應全體共有人均可使用云云。經查，右
    揭事實業據告訴人乙○○、丁○○指述綦詳，並經證人即乙○○之子林錫郎及証
    人即大揚民公司取得前開土地之前手丙○○之子林瑞獻結證明確。即令告訴人在
    前開共有土地上設置鐵皮圍籬致妨礙他共有人對該共有土地之使用、收益，被告
    亦僅得循民事救濟程序請求拆除以排除侵害，尚不得自行雇工徑予拆除。是被告
    所辯，尚不足採。此外，復有存證信函影本四份、現場照片影本十一張、前開土
    地之所有權狀、土地登記簿謄本各一件附卷足稽。本件事證明確，被告犯行堪以
   認定。
二、核被所為，係犯刑法第三百五十四條之毀損罪。被告前後二次毀損行為，時間緊
    接，方法相同，觸犯構成要件相同之罪名，顯係基於概括犯意為之，依連續犯規
    定論以一連續損壞他人之鐵質烤漆板罪，並依法加重其刑。爰審酌被告並無前科
    記錄，品行良好、因告訴人等先自行搭蓋前開圍籬，不黯救濟程序而自行雇工拆
    除，致罹刑章、所毀損物品之價值、尚未與告訴人成之和解，及犯罪後態度等一
    切情狀，量處如主文所示之刑，併諭知易科罰金之折算標準，以資懲儆。
據上論斷，應依刑事訴訟法第四百五十二條、第二百九十九條第一項前段，刑法五十
六條、第三百五十四條、第四十一條，罰金罰鍰提高標準條例第一條前段、第二條，
判決如主文。
本案經檢察官楊萬益到庭執行職務
中      華      民      國      八十九  年     十二     月      六      日
                                臺灣臺中地方法院刑事第二庭
                                    法  官
如不服本判決，應於判決送達後十日內，向本院提出上訴狀。


司法院資訊處製作；財團法人民間司法改革基金會備份。
